【裁判字號】    97,易,3376
【裁判日期】    971222
【裁判案由】    詐欺
【裁判全文】
臺灣臺中地方法院刑事判決              97年度易字第3376號
公  訴  人  臺灣臺中地方法院檢察署檢察官
被      告  丙○○
上列被告因詐欺案件，經檢察官提起公訴（97年度偵字第7327號
），被告在本院準備程序進行中就被訴事實為有罪之陳述，受命
法官於告知簡式審判程序之旨，並聽取當事人之意見後，本院合
議庭裁定由受命法官獨任依簡式審判程序，判決如下：
    主  文
丙○○犯詐欺取財罪，處有期徒刑陸月，如易科罰金，以新臺幣
壹仟元折算壹日。
    事  實
一、丙○○明知無清償債務能力，因需款孔急，竟意圖為自己不
    法之所有，於民國96年7月19日晚上7時許，在甲○○所經營
    位於臺中市○○○路913號之店裡，欲向甲○○借款新臺幣
    （下同）50萬元，而向甲○○謊稱：願將自己所有之布拉格
    太平店（址設臺中市○○路111之1號）及布拉格大里店（址
    設臺中縣大里市○○路○段404之1號）2家店為質借，該2家
    店價值超過150萬元云云，致甲○○信以為丙○○名下資產
    擁有上揭2家店面，於屆清償期時，丙○○應有資力償還50
    萬元之借款，而陷於錯誤，遂應允借款之事。俟於翌（20）
    日中午，在臺中市之榮民總醫院內，由丙○○簽立讓渡證書
    1紙，委由甲○○之姊李燕玲交付給甲○○作為擔保，甲○
    ○乃分別於96年7月20、23日，匯款20萬元、30萬元至丙○
    ○不知情之前妻陳曉玟之金融帳戶內，丙○○並交付由陳曉
    玟簽發如附表所示之支票2張予甲○○，以供擔保。詎該2張
    支票於96年8月20、23日，屆期均因存款不足而遭退票，甲
    ○○經查證後始知布拉格太平店原係丙○○之母陳黃月理所
    有，另布拉格大里店雖原為丙○○所有，然丙○○竟於96年
    8 月23日，過戶給陳曉玟之母李志美，而上開50萬元借款迄
    今均未返還，始知悉受騙。
二、案經甲○○委由陳慧芬律師告訴臺灣臺中地方法院檢察署檢
    察官偵查起訴。
    理  由
壹、程序方面：
一、按除被告所犯為死刑、無期徒刑、最輕本刑為3年以上有期
    徒刑之罪或高等法院管轄第一審案件者外，於法院行準備程
    序進行中，被告先就被訴事實為有罪之陳述時，審判長得告
    知被告簡式審判程序之旨，並聽取當事人、代理人、辯護人
    及輔佐人之意見後，裁定進行簡式審判程序；且受命法官行
    準備程序，與法院或審判長有同一之權限；又簡式審判程序
    之證據調查，不受刑事訴訟法第159條第1項、第161條之2、
    第161條之3、第163條之1及第164條至第170條規定之限制，
    刑事訴訟法第273條之1第1項、第279條第2項前段、第273條
    之2分別定有明文。
二、查本件被告丙○○所犯為死刑、無期徒刑、最輕本刑為3年
    以上有期徒刑以外之罪，且非高等法院管轄第一審之案件，
    經本院合議庭裁定由受命法官行準備程序時，被告就被訴事
    實為有罪之陳述後，復經本院合議庭裁定由受命法官獨任行
    簡式審判程序，是其證據之調查，自不受刑事訴訟法第159
    條第1項、第161條之2、第161條之3、第163條之1及第164條
    至第170條規定之限制，合先敘明。
貳、實體方面：
一、現行刑事訴訟法為保障被告之反對詰問權，排除具有虛偽危
    險性之傳聞證據，以求實體真實之發見，於該法第159條第1
    項明定被告以外之人於審判外之言詞或書面陳述，除法律有
    規定者外，不得作為證據。本件檢察官及被告於本院準備程
    序及審理程序中，並未就本案卷內證據資料之證據能力提出
    爭執，且迄於言詞辯論終結前，均未主張有刑事訴訟法第15
    9條第1項不得為證據之情形，應認均已同意本案卷內之證據
    資料均得作為本案證據，且經本院審酌後，認無不適當之情
    形，是本案卷內之證據均有證據能力，合先敘明。
二、認定犯罪事實所根據的證據及理由：
  (一)上開事實，業據被告於本院審理中坦白承認，核與證人甲○
    ○、李燕玲、陳曉玟於偵查中證述情節大致相符。
  (二)復有慶豐商業銀行匯款委託書證明聯、臺中市農會支票2份
    、臺灣票據交換所臺中市分所退票理由單、營業登記資料公
    示查詢資料各2份、讓渡證書1份附卷可稽。
  (三)本件事證明確，被告犯行洵堪認定。
三、論罪科刑的理由：
  (一)核被告丙○○所為，係犯刑法第339條第1項之詐欺取財罪。
  (二)爰審酌被告犯罪動機、目的、手段，平日素行良好，並無前
    科，因一時失慮致罹法網，被害人所受損害程度，未能與被
    害人達成和解，犯罪後尚能坦承犯行，尚知悔改等一切情狀
    ，量處如主文所示之刑，並諭知易科罰金之折算標準。
四、適用法律依據：
  (一)刑事訴訟法第273條之1第1項、第299條第1項前段。
  (二)刑法第339條第1項、第41條第1項前段。
  (三)刑法施行法第1條之1。
本案經檢察官乙○○到庭執行職務。
中    華    民    國    97    年    12    月    22    日
                    刑事第四庭  法  官  洪挺梧
以上正本證明與原本無異。
如不服本判決應於收受送達後10日內向本院提出上訴書狀，並應
敘述具體理由；其未敘述上訴理由者，應於上訴期間屆滿後20日
內向本院補提理由書（均須按他造當事人之人數附繕本）「切勿
逕送上級法院」。
                                書記官  劉雅玲
中    華    民    國    97    年    12    月    22    日
 附表
 ┌──┬─────┬─────┬──────┬─────┐
 │編號│付款機構  │票號      │發票日      │面額      │
 ├──┼─────┼─────┼──────┼─────┤
 │ 1  │臺中市農會│DD0000000 │96年8月20日 │21萬元    │
 ├──┼─────┼─────┼──────┼─────┤
 │ 2  │同上      │DD0000000 │96年8月23日 │32萬元    │
 └──┴─────┴─────┴──────┴─────┘
附錄本判決論罪科刑法條：
中華民國刑法第339條
（普通詐欺罪）
意圖為自己或第三人不法之所有，以詐術使人將本人或第三人之
物交付者，處5年以下有期徒刑、拘役或科或併科1千元以下罰金
。
以前項方法得財產上不法之利益或使第三人得之者，亦同。
前二項之未遂犯罰之。


司法院資訊處製作；財團法人民間司法改革基金會備份。
